Minutes et répertoires du notaire Hugues Prudent PONYER, 1683 - 21 août 1709 (étude XXXII)
Archives nationales
Minutes et répertoires du notaire Hugues Prudent PONYER (étude XXXII)
1683 - 21 août 1709
MC/ET/XXXII/1/A - MC/ET/XXXII/1/C, MC/RE/XXXII/1
Étude notariale XXXII (Paris; 1683-....); Ponyer, Hugues-Prudent
Archives nationales de France
Minutes et répertoires: la loi 2008-696 du 15 juillet 2008 relative aux archives a fixé à 75 ans à compter de la date de l'acte, ou à 25 ans à compter de la date du décès de l'intéressé si ce délai est plus bref, le délai de communication des minutes et répertoires des notaires; ce délai est porté à 100 ans à compter de la date de l'acte si le document se rapporte à un mineur (code du Patrimoine, articles L213-2, 4e d et 5e).
Autres documents de l'étude (dossiers de clients, comptabilité...): s'agissant d'archives privées, ces documents sont communicables selon les modalités fixées par le déposant ou le donateur.
Certains documents ne sont pas accessibles en raison de leur mauvais état de conservation.
Versement
Accès aux instruments de recherche de tous les notaires de l’étude XXXII
Archives de l'étude XXXII
- Minutes de Hugues Prudent PONYER, 1683 - 1709; MC/ET/XXXII/1/A - MC/ET/XXXII/1/C
  - Minutes. 1683 - 1688, MC/ET/XXXII/1/A
    Informations concernant le classement:
    Le niveau inférieur de description, quand il existe, correspond aux minutes d'actes. Toutes les minutes ne sont pas forcément décrites une à une. Les descriptions de ces minutes sont plus ou moins détaillées.
    Ancienne(s) cote(s):
    ET/XXXII/1
  - Minutes. 1689 - 1709, MC/ET/XXXII/1/B
    Attention, la liasse est très lacunaire et il manque beaucoup d'actes.
    ET/XXXII/1 bis
    - Etat de ce que M. Carbonnières donne à Marie Anne Carbonnières, sa fille., 20 février 1689; MC/ET/XXXII/1/B
      Origine de l'information:
      Acte signalé par le personnel du Minutier central des notaires de Paris.
      Date de la création de la notice: 2021 (Marie-Françoise Limon-Bonnet)
    - Testament de Marie Séjournelle, femme de Hugues Berin, maître arquebusier, demeurant à la Villeneuve, rue de Beauregard, paroisse Notre-Dame de Bonne-Nouvelle., 2 février 1691; MC/ET/XXXII/1/B
    - Mariage de Jacques Bidard, maître et marchand ouvrier en bas au métier, demeurant à la Villeneuve, rue de Beauregard, paroisse Notre-Dame de Bonne-Nouvelle, et Marie Louise Berin, fille de Hugues Berin, maître arquebusier, demeurant aussi rue de Beauregard, même paroisse., 16 mars 1692; MC/ET/XXXII/1/B
    - Ratification et convention par Pierre Berrier, demeurant faubourg Saint-Jacques au séminaire de Saint-Magloire, Jérôme de Voulges, demeurant rue Tireboudin, paroisse Saint-Sauveur, Pierre Savary, rue Matignon, paroisse Saint-Germain-l'Auxerrois, et Pierre Clerjault, demeurant rue des Vieux-Augustins, paroisse Saint-Eustache, intéressés dans la ferme des aides de l'élection de Troyes., 11 décembre 1694; MC/ET/XXXII/1/B
    - Testament de Marie Séjournelle, veuve de Hugues Berin, arquebusier du roi, demeurant rue de Beauregard, paroisse Notre-Dame de Bonne-Nouvelle., 9 avril 1696; MC/ET/XXXII/1/B
    - Pièces déposés par Louis Thomas, maître menuisier à Paris, demeurant de pésent à Passy, et ce jour à Paris, reconnaissant que François Sornié, marchand de bois à Paris, auquel il a cédé ses droits contre l'abbé de Marillac., 9 février 1697; MC/ET/XXXII/1/B
    - Décharge de Nicolas Duplantier, bourgeois de Paris, demeurant place des Victoires, chargé par le roi du recouvrement de la finance des offices de trésoriers commissaires et inspecteurs du ban et arrière ban, à Jean-Baptiste Cottart, avocat en Parlement, de présent en la ville d'Amiens., 11 février 1697; MC/ET/XXXII/1/B
    - Obligation rapportée par François de Broglie, chevalier, colonel d'un régiment de cavalerie, étant maintenant à Paris, logé quartier Saint-Germain-des-Prés, rue de Bourbon, en la maison du comte de Broglie, son frère, paroisse Saint-Sulpice, par laquelle il reconnaît devoir à Simon Langlois, marchand drapier, bourgeois de Paris, demeurant rue Saint-Honoré, paroisse Saint-Germain-l'Auxerrois, 1914 livres 16 sols pour vente et livraison d'étoffes., 21 février 1697; MC/ET/XXXII/1/B
    - Compte par Charles Joachim Colbert, évêque de Montpellier, demeurant à Paris, rue Vivien, paroisse Saint-Eustache, à Cyr Montmerqué,écuyer, demeurant rue Sainte-Marie-l'Egyptienne, paroisse Saint-Eustache, 26 avril 1697; MC/ET/XXXII/1/B
    - Quittance à la décharge du roi de Pierre Thiersault, écuyer, seigneur de Mérancourt La Ronce et autres lieux, et Marie Louise Lully, sa femme, demeurant rue de Paradis, paroisse Saint-Jean-en-Grève, à Pierre Gruyn, conseiller du roi en ses conseils, garde du Trésor royal., 19 juin 1697; MC/ET/XXXII/1/B
    - Bail par Martial Guéret, marchand bourgeois de Paris, demeurant rue Saint-Honoré, paroisse Saint-Eustache, à Nicolas Baran, marchand chapelier, demeurant rue Saint-Honoré, paroisse Saint-Honoré, et Barbe Catherine Lefebvre, sa femme., 17 octobre 1698; MC/ET/XXXII/1/B
    - Procuration de Jacques Boulle, bourgeois de Paris, demeurant rue Sainte-Foy, paroisse Saint-Laurent, à Claude Boulle, aussi bourgeois de Paris., 23 octobre 1700; MC/ET/XXXII/1/B
    - Procuration de Jacques Boulle, bourgeois de Paris, demeurant rue Sainte-Foy, paroisse Saint-Laurent, à Claude Boulle, aussi bourgeois de Paris., 5 mai 1700; MC/ET/XXXII/1/B
    - Dépôt de substitution par Claude Gillet, bourgeois de Paris, demeurant cloître et paroisse Saint-Jacques-de-l'Hôpital, avec reconnaissance de signature par ce dernier., 18 novembre 1702; MC/ET/XXXII/1/B
    - Inventaire après décès de Louise Marie Drouault, à la requête de Jean Berain, dessinateur ordinaire du cabinet de la chambre du roi, son mari, en son nom et comme tuteur de leurs enfants mineurs Henri, Louise, Marguerite, Françoise et Bonne Berain, à la requête aussi de Jean Nicolas Berain, chanoine de Saint-Quentin, demeurant tous au Louvre, paroisse Saint-Eustache et autres dont Pascal Collasse, maître de la musique de la chapelle de la chambre du roi., 10 novembre 1703; MC/ET/XXXII/1/B
      Acte restitué en 2021
    - Dépôt d'un billet délivré par André Thévenot, contrôleur des rentes sur les aides et gabelles, René Le Breton, sieur Du Plessis, et Bernard Malbroux, bourgeois de Paris, créanciers directeurs des autres créanciers dudit Ameline, nommés par le contrat d'abandonnement ci-devant daté du 19 mars 1701., 3 décembre 1703; MC/ET/XXXII/1/B
  - Minutes (constitutions de rentes publiques). 1692 - 1709, MC/ET/XXXII/1/C; ML à valider ML à valider
    ET/XXXII/1 ter
    constitution de rente
- Répertoire(s) de Hugues Prudent PONYER, 7 août 1686 - 21 août 1709; MC/RE/XXXII/1
  - Répertoire. 1686, 7 août - 1709, 21 août, 7 août 1686 - 21 août 1709; MC/RE/XXXII/1
    Informations concernant le classement et la cotation:
    Le niveau inférieur de description, quand il existe, correspond aux mentions d'actes contenues dans le répertoire. Parmi celles-ci, certaines peuvent y être décrites, de manière plus ou moins détaillée. Pour consulter l'acte proprement dit, il convient de rechercher la cote au niveau des articles (registre ou liasse) des minutes du notaire (cote de type 'MC/ET').